臺灣高等法院民事裁定
110年度聲字第410號
聲  請  人  謝謝國際聯合律師事務所


法定代理人  Victor Hsieh
                      送達處所：[0d]0000 Avenue of the                         Americas,New York,New York0000-00

聲  請  人  謝諒獲  


相  對  人  臺灣銀行股份有限公司

法定代理人  呂桔誠  

上列當事人間聲請返還提存物事件，本院裁定如下：
    主      文
臺灣臺北地方法院一０一年度存字第三八０四號提存事件聲請人所
提存之擔保金新臺幣壹佰捌拾伍萬參仟玖佰元，准予返還。
    理      由
一、按應供擔保之原因消滅者，法院應依供擔保人之聲請，以裁
     定命返還其提存物，民事訴訟法第104條第1項第1款定有明
     文。上開規定依同法第106條規定，於其他依法令供訴訟上
    之擔保者準用之。所謂應供擔保之原因消滅，在免為假執行
    而供擔保者，係指擔保債權人未因免為假執行受有損害或所
    受之損害已獲賠償、假執行之裁判經廢棄或債務人本案獲勝
    訴判決確定而言。
二、查相對人起訴請求聲請人返還房屋等事件，經臺灣臺北地方
    法院（下稱臺北地院）以99年度訴字第724號判決（下稱原
    判決）判命：㈠聲請人應將坐落臺北市○○區○○段0○段000地號
    土地上，建號2988號即門牌臺北市○○區○○路0段000號7樓房
    屋（下稱系爭房屋）遷讓返還相對人；㈡聲請人應連帶給付
    相對人新臺幣(下同)799萬725元，及其中296萬4340元自民
    國99年8月14日起至清償日止，按週年利率5%計算之利息，
    並應自99年8月14日起至遷讓返還系爭房屋之日止，按日連
    帶給付相對人1萬1146元，並諭知相對人分別以61萬8000元
    、266萬3575元供擔保後，就前開主文㈠、㈡得假執行。聲請
    人不服，提起上訴，就原判決主文第㈠項部分另聲請供擔保
    免為假執行，經本院於101年12月7日以100年度上字第434號
    判決聲請人如以185萬3900元為相對人供擔保後，原判決主
    文第㈠項所命給付准免為假執行（下稱系爭免執行判決），
    聲請人則以臺北地院101年度存字第3804號提存書(下稱系爭
    提存書）提存185萬3900元(下稱系爭提存物)供擔保免為假
    執行。其後本院於102年5月15日以100年度上字第434號判決
    廢棄原判決關於命聲請人謝諒獲給付部分，及命聲請人謝謝
    國際聯合律師事務所給付超過㈠應將系爭房屋遷讓返還相對
    人，㈡應給付相對人382萬3997元，及其中296萬1843元自99
    年8月14日起至清償日止按週年利率5%計算之利息，暨自100
    年1月25日起至遷讓返還系爭房屋之日止，按日給付相對人8
    471元之部分，駁回相對人該部分之訴及聲請人謝謝國際聯
    合律師事務所就遷讓系爭房屋部分之上訴。兩造分別就前揭
    敗訴部分提起上訴，經最高法院分別以106年度台上字第163
    號判決、106年度台上字第860號裁定駁回相對人、聲請人謝
    謝國際聯合律師事務所之上訴而確定(下稱本案訴訟)等情，
    有前開判決、裁定、系爭提存書可稽（見本院卷第21、22、
    71-116頁）。因本案訴訟業已終結，聲請人遂依民事訴訟法
    第104條第1項第3款規定，聲請本院通知受擔保利益人即相
    對人行使權利，經本院於107年12月26日以107年度聲字第64
    7號裁定命相對人應於裁定送達後21日內，就前開提存事件
    聲請人所提存之系爭提存物行使權利，並向本院提出行使權
    利之證明，經相對人以：系爭房屋原定於101年12月12日依
    伊之聲請假執行而交還伊，因聲請人供擔保聲請免為假執行
    ，至系爭房屋遲至107年8月6日始交還予伊，致伊受有101年
    12月12日至107年8月6日期間（共計5年7月又26日）未能出
    租收取租金之損害等情為由，訴請聲請人賠償250萬元本息
    （下稱系爭損害賠償訴訟），並向本院提出起訴狀以為行使
    權利之證明（見本院107年度聲字第647號卷第9、10頁）。
    其後系爭損害賠償訴訟，經臺北地院於109年7月15日以108
    年度訴字第778號判決駁回相對人之訴，相對人不服，提起
    上訴，並為訴之追加，經本院於110年2月9日以109年度上字
    第1308號判決駁回相對人之上訴及追加之訴，相對人不服，
    提起上訴，經本院以相對人未於限期內補正委任律師或具律
    師資格之關係人為訴訟代理人之委任狀，亦未補繳第三審裁
    判費為由，於110年4月15日以109年度上字第1308號裁定駁
    回相對人之第三審上訴，於同年4月29日確定在案等情，此
    經本院調閱本案訴訟卷宗核閱無訛（見本院卷41頁），並有
    判決、裁定、辦案進行簿可稽（見本院卷第41-70頁）。則
    相對人以聲請人供擔保免為假執行，致其受有損害等情為由
    ，提起系爭損害賠償訴訟，既遭判決敗訴確定，足徵相對人
    並未因聲請人供擔保免為假執行而受有損害，聲請人供擔保
    之原因業已消滅，故聲請人依民事訴訟法第104條第1項第1
    款規定，請求返還系爭提存物，核屬有據，應予准許。
三、爰裁定如主文。
中　　華　　民　　國　　110 　年　　8 　　月　　26　　日
                  民事第十四庭
                        審判長法  官  蔡和憲 
                              法  官  周群翔 
                              法  官  周珮琦  
正本係照原本作成。
如不服本裁定，應於收受送達後10日內向本院提出抗告狀，並應
繳納抗告費新臺幣１千元。
中　　華　　民　　國　　110 　年　　8 　　月　　27　　日
　　　　　　　　　　　    　　書記官  林初枝